Plaatsingslijst van kaarten en tekeningen behorend tot het archief van het Nieuwe Afrikaanse Handelsvennootschap, 1854-1959
Nationaal Archief, Den Haag
Nieuwe Afrikaanse Handelsvennootschap - Kaarten en Tekeningen
Nieuwe Afrikaanse Handelsvennootschap / Kaarten
1854-1959
NAHV
27 inventarisnummer(s);
Het archief bevat kaarten en tekeningen, gedrukt en in manuscript
Nationaal Archief, Den Haag
Nieuwe Afrikaanse Handelsvennootschap
Het archief van kaarten en tekeningen behorende tot het archief van de Nieuwe Afrikaanse Handelvennootschap (1854-1959) bevat onder andere tekeningen van gebouwen en terreinen in Elisabethville en in Leopoldsville en staatkundige en bestuurlijke kaarten van Belgisch Congo.
Archiefvorming
Geschiedenis van het archiefbeheer
De verwerving van het archief
De rechtstitel is (nog) onbekend.
Aanwijzingen voor de gebruiker
Openbaarheidsbeperkingen
Volledig openbaar.
Materiële beperkingen
Het archief kent geen beperkingen voor het raadplegen van stukken als gevolg van slechte materiële staat.
Aanvraaginstructie
Openbare archiefstukken kunnen online worden aangevraagd en gereserveerd. U kunt dit ook via de terminals in de studiezaal van het Nationaal Archief doen. Om te kunnen reserveren dient u de volgende stappen te volgen:
Creëer een account of log in.
Selecteer in de archiefinventaris een archiefstuk.
Klik op ‘Reserveer’ en kies een tijdstip van inzage.
Verwant materiaal
Beschikbaarheid van kopieën
Inventarisnummers van dit archief zijn niet in kopievorm beschikbaar
Verwante archieven
2.18.10.09 Inventaris van het archief van de Nieuw Afrikaanse Handelsvennootschap 1854-1959
Beschrijving van de series en archiefbestanddelen
- Technische tekening van "Stroke eng[ine]" een van locomotief, afdruk, 1950; 1; 1 blad
  kaart
- Bouwtekening van "magasins doubles avec habitations avenue Moero" in Elisabethville, afdruk, 1951; 2; 1 blad
  Oud nr. 17
- "Project d'immeuble commercial" te Elisabethville, door architect I.G. v. Wylick, 1951; 3; 1 blad
  Oud nr. 18-19
- Geveltekening en grondplan van het NAHV-gebouw te Elisabethville, door J.D.L., [ca. 1950]; 4; 4 bladen
  Oude nrs. 20-21; 124-125
- "Projet d'immeuble à construire à Leopoldsville pour compte de la NAHV", zonder datum; 5
  Oud nr. 24-25
- "Projet magasins NAHV" te Leopoldsville aan de Avenue Cambier, zonder datum; 6
  Oud nr. 30
- Bouwtekening van magazijn aan de Avenue de l'Industrie nr. 171 in de wijk N'Dolo te Leopoldsville., [1950]; 7; 1 blad
  Oud. nr. 31-32
- Plattegrond van Leopoldsville, kopie, 1930; 8; 1 blad; Schaal 1:10.000
  Oud. nr. 33
- Plattegrond van een chocoladewinkel, zonder datum; 9; 1 blad
  Oud nr. 36
- Technische tekeningen van de palmoliefabriek voor de NAHV, door A. Velghe & frères, 1929; 10; 5 bladen; Schaal 1:20
  Oude nrs. 37 en 66
- Tekening van een verbouwingsplan van garage tot katoenhandel te Stanleyville, door J.P. Maris-Stan, 1947; 11; 1 blad (calque)
  Oud nr. 39
- Bouwtekening van een villa te Leopoldsville, volgens een project van mr. Seeghers, 1947; 12; 1 blad
  Oud nr. 34
- Bouwtekeningen en plattegronden van een garage van NAHV aan de place de Saio te Stanleyville, 1951; 13; 13 bladen
  Oude nrs. 43-46; 53-55; 119; 121-123; 137; 143
- Technische tekening van installatie van een fabriek voor dégrenage Kemba-Kibika te Buta, 1942; 14; 18 bladen; Schaal 1:100
  1. Oude nrs. 91; 114-116:127-129.
  2. Zie ook plaatsingslijst archief NAHV nr. toegang 2.18.10.09 229 dossier 611.
- Bouwtekening van het grand magasin "Comouna" te Pointe Noire, zonder datum; 15; 1 blad
  Oud nr. 96
- Plattegrond van Pointe Noire, uitgave van de Union Géographique Paris, 1910; 16; 1 blad; Schaal 1:5000
  Oude nrs. 97-98
- Kaart van Pointe Noire, uitgegeven door de Service Geographique de L'armee, 1933; 17; 1 blad; Schaal 1:100.000
  Oud nr. 104
- Kadastraal uittreksel terrein NAHV aan de Avenue Cerckel/Beernaert te Leopoldsville, 1951; 18; 18 bladen
  Oude nrs. 109-110; 113; 135
- Tekeningen van de bouw van 2 woonhuizen aan de Avenue Confina et Maju Gambia, 1984; 19; 2 bladen
  Oud nrs. 117; 138
- Bouwtekening van een hangar van de NAHV aan de Avenue de Commerce te [Leopoldsville], 1952; 20
  Oud nr. 132
- Bouwtekening van een industriehal te Kingabuar te Leopoldsville, zonder datum; 21; 2 bladen
  Oude nrs. 133-134
- "Carte routiere" van het NAHV-terrein te Doromo, zonder datum; 22; 1 calque; Schaal 1:100.000
  Oud nr. 136
- Plan voor een NAHV-magazijn met appartementen te Usumbura, 1950; 23
  Oud nr. 141
- Bouwtekeningen van een "Habitation type PO 1948" door G. Luckx, 1947; 24; 4 bladen
  Oud nr. 142
- Kaart van het "territoire d'Inongo", uitgegeven door het Institut Geographique du Congo Belge, 1950; 25; Schaal 1:200.000
  Oud nr. 144
- Technische tekeningen van een katoenfabriek te Zobia, 1950; 26; 4 calques; Schalen 1:20-1:50
  Oud nr. 126
- Staatkundige en bestuurlijke kaarten van Belgisch Congo, uitgegeven door het ministerie van Kolonien, Cartografische dienst, litho's van het Militair Cartografisch Instituut, 1935; 27; 4 bladen; Schaal 1:200.000
  Oud nr. 118